【裁判字號】    99,台上,7004
【裁判日期】    991110
【裁判案由】    違反毒品危害防制條例
【裁判全文】
最高法院刑事判決            九十九年度台上字第七００四號
上  訴  人  鄭勝仁
上列上訴人因違反毒品危害防制條例案件，不服台灣高等法院台
中分院中華民國九十九年九月一日第二審判決（九十九年度上訴
字第一四九五、一五一六號，起訴案號：台灣彰化地方法院檢察
署九十九年度毒偵字第五七、三七三號），提起上訴，本院判決
如下：
    主  文
上訴駁回。
    理  由
一、施用第一級毒品部分：
按刑事訴訟法第三百七十七條規定，上訴於第三審法院，非以判
決違背法令為理由，不得為之。是提起第三審上訴，應以原判決
違背法令為理由，係屬法定要件。如果上訴理由書狀並未依據卷
內訴訟資料，具體指摘原判決不適用何種法則或如何適用不當，
或所指摘原判決違法情事，顯與法律規定得為第三審上訴理由之
違法情形，不相適合時，均應認其上訴為不合法律上之程式，予
以駁回。本件原判決維持第一審論處上訴人鄭勝仁施用第一級毒
品二罪（均累犯，均處有期徒刑一年），駁回上訴人在第二審之
上訴，已詳敘所憑之證據及認定之理由，並就上訴人辯稱係同時
施用第一級毒品海洛因及第二級毒品甲基安非他命，其辯詞不可
採之理由，予以指駁。所為論斷，俱有卷存證據資料可資覆按，
從形式上觀察，並無採證或認定事實違背經驗法則或論理法則，
或其他違背法令之情形。上訴意旨仍謂：上訴人同時施用第一級
毒品海洛因及第二級毒品甲基安非他命，係一行為觸犯二罪名，
依刑法第五十五條規定，應從一重論以施用第一級毒品罪。原判
決僅引用第一審判決書之事實，即認上訴人所辯均屬空言泛談，
而認定上訴人所犯施用第一級毒品各罪，應分論併罰，自有違誤
云云。係就原判決已明白論斷之事項，重為事實上之爭執，難認
係適法之第三審上訴理由，其上訴不合法律上之程式，應予駁回
。
二、施用第二級毒品部分：
按刑事訴訟法第三百七十六條所列各罪之案件，經第二審判決者
，不得上訴於第三審法院，法有明文。本件上訴人所犯施用第二
級毒品罪部分，原審係依毒品危害防制條例第十條第二項論處罪
刑，核屬刑事訴訟法第三百七十六條第一款之案件。依首開說明
，既經第二審判決，自不得上訴於第三審法院，上訴人竟復一併
提起上訴，顯為法所不許。其此部分上訴為不合法，應予駁回。
據上論結，應依刑事訴訟法第三百九十五條前段，判決如主文。
中    華    民    國  九十九  年   十一   月    十    日
                      最高法院刑事第五庭
                          審判長法官  陳  正  庸  
                                法官  林  秀  夫  
                                法官  林  瑞  斌  
                                法官  王  聰  明  
                                法官  謝  靜  恒  
本件正本證明與原本無異
                                      書  記  官  
中    華    民    國  九十九  年   十一   月   十八   日
                                                      K

司法院資訊處製作；財團法人民間司法改革基金會備份。
